sl-SI: Kultura in zabava > Zabava in praznovanje > Pripomočki za zabave > Izdelki za ustvarjanje hrupa in piščalke za zabave: Piščalke za zabave; Aplavzi; Naprave za ustvarjanje zvokov; Papirnate piščalke; Piščalke
el: Τέχνες & Ψυχαγωγία > Πάρτι & γιορτή > Προμήθειες για πάρτι > Καραμούζες & σφυρίχτρες για πάρτι: Σφυρίχτρες Blowouts; Hand Clappers (Παλαμάκια); Καραμούζες; Κόρνες για πάρτι; Σφυρίχτρες
tr: Sanat ve Eğlence > Parti ve Kutlamalar > Parti Malzemeleri > Parti Düdükleri: Patlamalar; Alkışlar; Gürültü Çıkaranlar; Parti Kornaları; Düdükler
sk-SK: Umenie a zábava > Večierky a oslavy > Potreby na večierok > Párty klaksóny a frkačky: Párty frkačky; Tlieskajúce ruky; Párty klaksóny; Párty trúbky; Píšťalky
it: Arte e svago > Party e festeggiamenti > Articoli per la festa > Strumenti che fanno rumore/trombette: Scoppi; Applauditori; Produttori di rumore; Corni da festa; Fischietti
ko: 아트/엔터테인먼트 > 파티/축하 행사 > 파티용품 > 파티용 소음 도구/피리: 코끼리 나팔; 박수 짝짝이; 파티용 소음 도구; 파티용 뿔피리; 피리
zh-TW: 藝術/娛樂 > 派對和節慶 > 派對用品 > 發聲器/紙捲笛: 捲笛; 手掌拍; 發聲器; 派對捲笛; 口哨
bg-BG: Изкуства и развлечения > Парти и празненства > Парти консумативи > Парти свирки и тромпети: Хартиени свирки; Пляскащи ръчички; Издаващи шум; Парти клаксони; Свирки
pl: Sztuka i rozrywka > Przyjęcia i świętowanie > Artykuły na przyjęcia > Trąbki i piszczałki na przyjęcia: Piszczałki na przyjęcia; Łapki; Kołatki; Trąbki na przyjęcia; Gwizdki
pt-BR: Artes e entretenimento > Festas e comemorações > Artigos para festas > Matracas e línguas de sogra: Línguas de sogra; Batedores de mão; Matracas; Cornetas de festa; Apitos
en: Arts & Entertainment > Party & Celebration > Party Supplies > Noisemakers & Party Blowers: Blowouts; Hand Clappers; Noise Makers; Party Horns; Whistles
ru: Искусство и развлечения > Вечеринки и праздники > Товары для вечеринок > Трещотки и дуделки: Язычки-гудки; Ладошки-хлопушки; Трещотки; Дуделки; Свистки
zh-CN: 艺术与娱乐 > 聚会/庆典 > 聚会用品 > 噪音发生器/聚会鼓风机: 喷射物; 手拍板; 噪音发生器; 派对喇叭; 哨子
da: Kunst og underholdning > Fest og fejring > Festartikler > Truthorn: Truthorn; Håndklappere; Støjskabere; Festhorn; Fløjter
sv: Konst och underhållning > Fest och firande > Festtillbehör > Tutor och flärpor: Utblåsningar; Handkläppar; Ljudskällor; Festhorn; Visslor
nl: Kunst en entertainment > Feestelijke gelegenheden > Feestartikelen > Ratels en roltongen: Blow-outs; Handklappers; Ratels; Roltongen; Fluitjes
de: Kunst & Unterhaltung > Party & Feiern > Partyzubehör > Tröten, Luftrüssel & Krachmacher: Luftschlangen; Handklatscher; Krachmacher; Partytröten; Pfeifen
hr-HR: Umjetnost i zabava > Zabava i proslava > Potrepštine za zabavu > Trubice i puhalice za zabave: Puhalice; Pljeskalice; Trubice; Trubice za zabave; Zviždaljke
ja: 芸術・エンターテイメント > パーティー・お祝い > パーティーグッズ > クラッカー・吹き戻し: ブローアウト; ハンドクラッパー; ノイズメーカー; パーティーホーン; ホイッスル
vi: Nghệ thuật và giải trí > Tiệc và tổ chức tiệc > Đồ dùng cho tiệc tùng > Dụng cụ âm thanh & Kèn tiệc tùng: Kèn thổi le lưỡi; Bàn tay đập cổ vũ; Dụng cụ tạo âm thanh; Kèn thổi tiệc tùng; Còi thổi tiệc tùng
nb: Kunst og underholdning > Fest og feiring > Festutstyr > Lydleker og festblåser: Utblåsninger; Håndklappere; Støyskapere; Festhorn; Partyfløyter
cs: Umění a zábava > Párty a oslavy > Potřeby pro párty > Klaksony a frkačky: Frkačky; Tleskající ručičky; Klaksony; Párty klaksony; Píšťalky
lt-LT: Menai ir pramogos > Vakarėliai ir šventės > Vakarėlių reikmenys > Garsą skleidžiantys vakarėlių žaislai ir popierinės dūdelės: Išsivyniojančios popierinės dūdelės; Plojančios rankytės; Popierinės dūdelės; Šventinės dūdelės; Švilpukai
fr: Arts et loisirs > Fêtes et soirées > Articles de fête > Sifflets et langues de belle-mère: Langue de belle-mère; Claquettes à main; Sifflets de fête; Cornes de fête; Sifflets
es: Arte y ocio > Fiestas y celebraciones > Productos para fiestas > Matasuegras y petardos: Sopladores; Palmeadores; Matracas; Matasuegras; Silbatos
pt-PT: Artes e lazer > Festas e celebrações > Artigos para festas > Cornetas e língua da sogra festivos: Artigos para soprar; Bate Palmas; Corneta; Línguas da sogra; Assobios
fi: Taide ja viihde > Juhlat > Juhlatarvikkeet > Torvet ja juhlapillit: Käärmepillit; Taputtimet; Torvet; Juhlatorvet; Pillit
hu: Művészet és szórakoztatás > Buli és ünneplés > Bulikellékek > Zajkeltők és partifúvók: Kifújók; Kéztapsolók; Zajkeltők; Bulikürtök; Sípok
ro-RO: Artă și divertisment > Petreceri > Articole pentru petreceri > Suflante pentru petreceri: Dispozitive de suflat; Accesorii bătut din palme; Suflante; Corn petrecere; Fluiere
th: ศิลปะและความบันเทิง > ปาร์ตี้และการเฉลิมฉลอง > อุปกรณ์สำหรับงานปาร์ตี้ > เครื่องทำเสียงและที่เป่าสำหรับงานปาร์ตี้: ที่เป่า; มือตบ; เครื่องทำเสียง; แตรปาร์ตี้; นกหวีด